臺灣板橋地方法院民事判決　　　　　　　95年度訴字第2639號
原　　　告　東欣昌實業股份有限公司
法定代理人　丙○○○
訴訟代理人　沈明欣律師
被　　　告　甲○○
　　　　　　乙○○
上列當事人間請求損害賠償事件，經本院於民國96年4月10日言
詞辯論終結，判決如下：
    主  文
被告應連帶給付原告新台幣捌拾玖萬柒仟捌佰貳拾伍元，及自民
國九十六年二月十四日起至清償日止，按年息百分之五計算之利
息。
訴訟費用由被告連帶負擔。
本判決於原告以新台幣貳拾玖萬玖仟元為被告供擔保後，得假執
行。
    事實及理由
甲、程序方面：
    按訴狀送達後，原告不得將原訴變更或追加他訴，但請求之
    基礎事實同一，擴張或減縮應受判決事項之聲明者，不在此
    限，民事訴訟法第255 條第1 項第2 、3 款定有明文。原告
    原起訴主張請求被告連帶給付新台幣（下同）867,556 元及
    自起訴狀繕本送達被告翌日起至清償日止，按年息百分之五
    計算之利息，嗣於民國96年2 月13日擴張聲明為請求被告連
    帶給付897,825 元及自追加狀繕本送達被告翌日起至清償日
    止，按年息百分之五計算之利息，核原告就聲明請求金額之
    增加部分，或係基於同一基礎事實，或係屬擴張應受判決事
    項之聲明，核與民事訴訟法第255 條第1 項第2 、3 款規定
    相符，自應准許。
乙、實體方面：
一、原告主張：
（一）被告甲○○於94年3 月經原告僱用為公司員工，負責處理
      公司大陸東莞廠之財務管理及收受貨款等事務，被告乙○
      ○則於94年3 月16日書立保證書，對於被告甲○○於任職
      期間，因違犯辦事規則或侵占財物、貨款等不法行為，導
      致公司所受之財物損失，負連帶保證責任。
（二）詎被告甲○○自95年6 月間起至年10月間，侵占其所經手
      之公司款項共計人民幣216,889 元，嗣被告甲○○已承認
      此事，並於95年10月23日傳真其親自書寫之還款計畫，被
      告乙○○為被告甲○○任職之連帶保證人，應負連帶賠償
      責任。為此，依契約及連帶保證之法律關係提起本訴。並
      聲明：如主文第1 項所示，並陳明願供擔保請准宣
      告假執行。
二、被告甲○○則以：對於原告請求之金額無意見，然因其離職
    ，公司亦應給付一些款項，請公司斟酌等語。被告乙○○則
    以：伊確實有在連帶保證人欄簽名，但保證書上無對保章，
    亦無公司名稱，不知連帶保證責任是否成立等語。
二、按因故意或過失，不法侵害他人之權利者，負損害賠償責任
    ，民法第184 條第1 項前段定有明文。查原告主張被告甲○
    ○於94年3 月經原告僱用為公司員工，負責處理公司大陸東
    莞廠之財務管理及收受貨款等事務，被告乙○○則於94年3
    月16日書立保證書，對於被告甲○○於任職期間，因違犯辦
    事規則或侵占財物、貨款等不法行為，導致公司所受之財物
    損失，負連帶保證責任，詎被告甲○○自95年6 月間起至年
    10月間，侵占其所經手之公司款項共計人民幣216,889 元等
    情，業據原告提出人事資料、字條、傳真函、保證書等件為
    證，被告對此亦不爭執，此部分事實洵堪認定。而原告既因
    被告之不法侵權行為致原應受領之款項遭受侵占，依上開說
    明，其因此所受之損害，自得訴請被告連帶賠償。
三、末查，原告係於95年12月8 日提起本件訴訟，有本院收文戳
    可查，而依當日之人民幣兌換美元匯率為7.8245，賣出現金
    1 美元匯率為1 美元兌換新台幣為32.39 元，是依起訴時之
    匯率作為計算原告之請求之美金換算新台幣之標準，從而原
    告依民法侵權行為及人事保證契約之法律關係，請求被告應
    連帶給付897,825 元及自追加狀繕本送達被告翌日即96年2
    月14日起至清償日止，按年息百分之五計算之利息，為有理
    由，應予准許。
四、假執行之宣告：原告陳明願供擔保，聲請宣告假執行，核無
    不合，爰酌定相當擔保金額准許之。
五、因本案事證已臻明確，兩造其餘主張陳述及所提之證據，均
    毋庸再予審酌，附此敘明。
六、原告之訴為有理由，依民事訴訟法第78條、第85條第2 項、
    第390條第2項，判決如主文。
中　　華　　民　　國　　96　　年　　4 　　月　　27　　日
                  民事第三庭    法　官　邱靜琪
以上正本，係照原本作成。
如對本判決上訴，須於判決送達後20日內向本院提出上訴狀
中　　華　　民　　國　　96　　年　　4 　　月　　27　　日
                                書記官　白俊傑
